臺灣臺北地方法院交通事件裁定　 100年度交聲字第1509號
原處分機關　臺北市交通事件裁決所
異　議　人
即受處分人　林傳士
上列異議人即受處分人因違反道路交通管理處罰條例案件，對於
臺北市交通事件裁決所於100 年7 月1 日所為之北市裁罰字第裁
22－AY0000000 號、22－AY0000000 號（原處分案號：臺北市政
府警察局北市警交大字第AY0000000 號、AY0000000 號舉發違反
道路交通管理事件通知單）聲明異議，本院裁定如下：
    主  文
原處分均撤銷。
林傳士汽車駕駛人在禁止臨時停車處所停車，處罰鍰新臺幣陸佰
元；又汽車駕駛人在禁止臨時停車處所停車，處罰鍰新臺幣陸佰
元。
    理  由
一、原處分意旨略以：異議人即受處分人林傳士所有車牌號碼：
    4280—EB號自小客貨車於民國99年11月6 日8 時48分許、99
    年11月7 日8 時57分許，均在臺北市○○區○○街處，經臺
    北市政府警察局警員逕行舉發「在劃有紅線路段停車」之違
    規，惟異議人均未於應到案期限前繳納罰鍰或聲明不服，嗣
    於100 年3 月16日始到案繳納罰鍰，已逾越舉發單所載應到
    案日期「99年12月22日」、「99年12月24日前」（逾30日以
    上60日以內），原處分機關乃於100 年7 月1 日分別依道路
    交通管理處罰條例第56條第1 項第1 款及違反道路交通管理
    事件統一裁罰基準表規定分別裁處受處分人罰鍰新臺幣（下
    同）1,100 元、1,100 元。
二、聲明異議意旨略以：伊是在車輛檢驗當時，才知道有遭警員
    開立本案2 張違規罰單，且已逾期，該罰單已各漲至為1,10
    0 元，伊覺得並不合情理云云。
三、按紅實線，係設於路側，用以指示禁止臨時停車路段，道路
    交通標誌標線號誌設置規則第149 條第1 項第1 款第5 目定
    有明文；次按汽車駕駛人停車時，在禁止臨時停車處所停車
    ，處600 元以上1,200 元以下罰鍰，道路交通管理處罰條例
    第56條第1 項第1 款亦定有明文。
四、經查：
  (一)異議人即受處分人確實有於99年11月6 日8 時48分許，將其
    所有車牌號碼：4280—EB號自小客貨車停放在臺北市○○區
    ○○街劃設有紅實線路段上，而經警舉發「在劃有紅線路段
    停車」之違規情事，嗣於99年11月7 日8 時57分許，在同一
    處所，再經警員舉發「在劃有紅線路段停車」違規之事實，
    此為異議人所不爭執，並有卷附舉發照片2 張在卷可稽，是
    此部分之事實，應堪認定。
  (二)又本案舉發違反道路交通管理事件通知單2 紙，雖經原舉發
    機關即臺北市政府警察局交通警察大隊向異議人之戶籍地即
    臺北市○○區○○街154 巷9 弄52號處所為送達，均因未獲
    會晤異議人亦無受領文書之同居人、受僱人或應送達處所之
    接收郵件人員，分別於99年12月29日、100 年1 月3 日寄存
    於東園郵局，而生送達文書之效力，此有臺北市政府警察局
    舉發違反道路交通管理事件通知單2 份、臺北市政府警察局
    交通警察大隊送達證書2 份在卷可參，惟觀諸該舉發違反道
    路交通管理事件通知單上記載之到案日期分別為99年12月22
    日、99年12月24日，則上揭舉發違反道路交通管理事件通知
    單送達日期顯已逾到案時間，自難期異議人有遵期到案之可
    能，原處分機關對此未予詳查，遽認異議人逾越應到案期限
    30 日 以上，60日以內，逕依違反道路交通管理事件統一裁
    罰基準表規定，分別裁處異議人罰鍰1,100 元，即有違誤。
  (三)綜上，足認異議人於上揭時地，雖確有2 次「在禁止臨時停
    車處所停車」之違規行為，惟原處分機關未詳查本案舉發通
    知書送達日期已分別逾應到案日期，遽認異議人逾越應到案
    期限30日以上60日以內，分別裁處異議人罰鍰1,100 元，尚
    有違誤，自應撤銷原處分，由本院依道路交通管理處罰條例
    第56條第1 項第1 款、違反道路交通管理事件統一裁罰基準
    表之規定，自為裁罰如主文第2 項所載，以期適法。
據上論斷，應依道路交通案件處理辦法第19條前段，裁定如主文
。
中    華    民    國   100    年    9     月    5     日
                              臺灣臺北地方法院交通法庭
                                      法  官  賴淑美
以上正本證明與原本無異。
如不服本裁定，應於裁定送達後5 日內向本院提出抗告狀。
                                      書記官  許翠燕
中    華    民    國   100    年    9     月    5     日